臺灣臺南地方法院刑事判決　　　　 　 94年度訴字第261號
　　公　訴　人　臺灣臺南地方法院檢察署檢察官
　　被　　　告　乙○○
　　指定辯護人　本院義務辯護人　鄭淑子律師
上列被告因違反槍砲彈藥刀械管制條例案件，經檢察官提起公訴
（93年度偵字第11639號、第11661號、第11802號、第12057號、
第12925號、第12919號、第12928號、第12933號、第12934號、
94年度偵字第642號、第988號、第1074號、第1251號、第1520號
、第2429號、第2599號、第2752號），本院判決如下：
    主  文
乙○○連續未經許可，販賣可發射子彈具有殺傷力之改造手槍，
處有期徒刑伍年伍月，併科罰金新臺幣肆拾柒萬元，罰金如易服
勞役，以罰金總額與陸個月之日數比例折算。扣案仿ＢＥＲＥＴ
ＴＡ廠八四型半自動手槍之改造手槍貳枝（含彈匣貳個、槍枝管
制編號分為：壹壹零貳零參零柒貳肆號、壹壹零貳零零柒貳伍
號）、改造子彈（直徑約柒點玖ｍｍ之土造金屬彈頭）拾顆、
改造子彈（直徑約捌點零ｍｍ之土造金屬彈頭）顆，均沒收之
。
    事  實
一、乙○○（綽號：「空仔」）明知未經許可，不得任意持有或
    販賣具有殺傷力之槍、彈，竟基於持有及販賣具有殺傷力改
    造槍、彈之概括犯意，因友人丁○○（業經本院判決）前曾
    請託其代購買槍、彈，而於民國（下同）九十三年五月底某
    日及同年八月底某日，先在其位在高雄市旗津區○○○路三
    七一號之住所，以每次一枝手槍（附二十顆子彈）新臺幣（
    下同）五萬元之價格，連續向丙○○（綽號「鳥哥」，本院
    同案審理中）購買自甲○○（綽號「小唐」，由本院另案審
    理中）處購得之改造、具有殺傷力仿ＢＥＲＥＴＴＡ廠八四
    型半自動手槍兩枝暨改造子彈四十顆予以持有，旋於購得槍
    、彈之當日（即九十三年五月底某日及同年八月底某日），
    分別以電話通知丁○○至其前開住處，再連續以每枝手槍（
    附二十顆子彈）九萬元之價格，轉賣上開改造手槍兩枝暨改
    造子彈共四十顆予丁○○持有。嗣經警於同年十一月九日上
    午十時二十五分許，在上開處所拘提乙○○後，經其提供販
    賣上開槍、彈予丁○○之事實，復於九十三年十一月十日，
    由臺灣臺南地方法院檢察署檢察官核發拘票命警前往拘提丁○○，並徵得丁○○之同意搜索後，由丁○○帶同員警前往
    其位在高雄縣旗山鎮○○路四三八巷九號住處三樓房間之床
    底下及陽臺花瓶內，查獲上開向乙○○購得之改造槍枝二枝
    及剩餘之子彈二十二顆（外觀為銀色、金色彈殼各十一顆，
    送鑑試射六顆後，餘十六顆）等物，始知悉前情。
二、案經內政部警政署刑事警察局移送及高雄市政府警察局鼓山
    分局報請臺灣臺南地方法院檢察署檢察官偵查起訴。
    理  由
壹、程序部分：
一、按案件由犯罪地或被告之住所、居所或所在地之法院管轄；
    又一人犯數罪者、數人共犯一罪或數罪者、數人同時在同一
    處所各別犯罪者，為相牽連之案件，刑事訴訟法第五條、第
    七條分別定有明文。本件同案被告丙○○起訴時之所在地既
    為臺南市，本院即有管轄權，而被告丁○○因此依同法第七
    條第三款之規定，亦得由本院管轄，先予敘明。
貳、實體部分：
一、上揭犯罪事實，業據被告乙○○於本院審理時坦承不諱，並
    當庭為認罪之表示（見本院卷〈二〉九十四年八月三日審判
    筆錄）。且查：
    （一）證人（即同案被告）丙○○、丁○○分別於警詢時、
          偵查中及本院審理時證述：丙○○將自甲○○處所購
          得之改造手槍，其中二支連同四十顆子彈，分別於前
          揭時、地，販賣予乙○○後，再於同日由乙○○分二
          次販賣予丁○○持有等情（見警鼓分刑字第○九三○○二一五六三號警卷第一至六頁、第十七至二十頁、
          九十三年度偵字一一八○二號偵查卷第四至六頁、本
          院卷〈二〉九十四年六月三十日準備程序及審判筆錄
          ）；證人（即承辦警員）陳永清亦於本院審理時證述
          警方循丙○○、乙○○至丁○○順序，於偵查前在嚴
          志誠處所查獲上開槍、彈之情節（見本院卷〈二〉九
          十四年六月三十日審判筆錄），均與被告前於審判時
          供述情節互核一致。
    （二）而扣案之仿ＢＥＲＥＴＴＡ廠八四型半自動手槍製造
          之改造手槍二枝（含彈匣二個、槍枝管制編號分為：
          0000000000號、0000000000號
          ）及改造子彈共二十二顆（外觀為銀色、金色彈殼各
          十一顆），經送內政部警政署刑事警察局鑑定結果為
          ：送鑑改造手槍二支，均認係由仿ＢＥＲＥＴＴＡ廠
          八四型半自動手槍製造之玩具手槍換裝土造金屬槍機
          、槍管而成之改造手槍，機械性能良好，可擊發適用
          子彈，均認具殺傷力；送鑑之子彈十七顆，認均係改
          造子彈（均具直徑約七．九ｍｍ之土造金屬彈頭），
          經採樣四顆試射，均可擊發，認具殺傷力；送鑑之子
          彈五顆，認均係改造子彈（均具直徑約八．○ｍｍ之
          土造金屬彈頭），經採樣二顆試射，均可擊發，認具
          殺傷力，此有該局九十三年十二月二日刑鑑字第○九
          三○二三三六三八號槍彈鑑定書、九十四年六月三日
          刑鑑字第○九四○○七六四四○號函文各一份暨槍、
          彈照片共十一幀存卷可徵（以上見九十三年度偵字一
          二九一九號偵查卷第二十九至三十三頁、本院卷〈二
          〉第四十二至四十三頁）。
    （三）此外，復有搜索扣押筆錄、扣押物品目錄表各二紙、
          扣押物品暨現場照片十幀在卷可考（以上見警鼓分刑
          字第○九三○○二一五○二號警卷第一百○八至一百
          二十三頁、高雄市政府警察局鼓山分局未編案號警卷
          第三十一至四十一頁、九十三年度偵字一二九一九號
          偵查卷第十二、十七頁）。
    （四）綜上，足徵被告乙○○上開自白與事實相符。本件事
          證明確，被告前揭違反槍砲彈藥刀械管制條例之犯行
          ，堪以認定，應依法論科。
二、按行為後，法律有變更者，適用裁判時之法律，但裁判前之
    法律有利於行為人者，適用最有利於行為人之法律，刑法第
    二條第一項定有明文。而本件被告行為後，槍砲彈藥刀械管
    制條例業經修訂，並經總統於九十四年一月二十六日，以華
    總一義字第○九四○○○一○一○一號令公布施行。又修正
    後同條例第二十五條規定自公布日施行，故依中央法規標準
    法第十三條之規定，前開槍砲彈藥刀械管制條例刪除或增訂
    之部分，自公布日起算至第三日（即九十四年一月二十八日
    ）起發生效力。而觀諸此次修法，增訂同條例第二十條之一
    條文；刪除第十條、第十一條及第十七條條文；修正第四條
    、第八條、第十六條及第二十條之條文。因修正前同條例第
    十一條所規定：「未經許可，製造、販賣或運輸第四條第一
    項第一款所稱其他可發射金屬或子彈具有殺傷力之各式槍砲
    者，『處五年以上有期徒刑，併科新臺幣一千萬元以下罰金
    』。未經許可，轉讓、出租或出借前項所列槍砲者，處三年
    以上十年以下有期徒刑，併科新臺幣七百萬元以下罰金。意
    圖供自己或他人犯罪之用，而犯前二項之罪者，處無期徒刑
    或七年以上有期徒刑，併科新臺幣一千萬元以下罰金。未經
    許可，持有、寄藏或意圖販賣而陳列第一項所列槍砲者，處
    一年以上七年以下有期徒刑，併科新臺幣七百萬元以下罰金
    。第十一項至第三項之未遂犯罰之」業經刪除，而將原條文
    所規定未經許可持有或轉讓「第四條第一項第一款所稱其他
    可發射金屬或子彈具有殺傷力之各式槍砲」之部分，移至於
    修正後同條例第八條所規定：「未經許可，製造、販賣或運
    輸鋼筆槍、瓦斯槍、麻醉槍、獵槍、空氣槍或第四條第一項
    第一款所定其他可發射金屬或子彈具有殺傷力之各式槍砲者
    ，『處無期徒刑或五年以上有期徒刑，併科新臺幣一千萬元
    以下罰金』。未經許可，轉讓、出租或出借前項所列槍枝者
    ，處五年以上有期徒刑，併科新臺幣一千萬元以下罰金。意
    圖供自己或他人犯罪之用，而犯前二項之罪者，處無期徒刑
    或七年以上有期徒刑，併科新臺幣一千萬元以下罰金。未經
    許可，持有、寄藏或意圖販賣而陳列第一項所列槍枝者，處
    三年以上十年以下有期徒刑，併科新臺幣七百萬元以下罰金
    。第一項至第三項之未遂犯罰之」之條文內（另按槍砲彈藥
    刀械管制條例第十二條未修正）。經核修正前同條例第十一
    條，關於販賣第四條第一項第一款所定其他可發射金屬或子
    彈具有殺傷力之各式槍砲之法定刑為「處五年以上有期徒刑
    ，併科新臺幣一千萬元以下罰金」，修正後此部分之法定刑
    更為「處無期徒刑或五年以上有期徒刑，併科新臺幣一千萬
    元以下罰金」，茲比較新舊法適用結果，以修正前之舊法最
    有利於行為人，故本案關於未經許可販賣上開改造手槍（即
    同條例第四條第一項第一款所定其他可發射金屬或子彈具有
    殺傷力之各式槍砲）之部分，自應適用修正前槍砲彈藥刀械
    管制條例第十一條第一項之規定，先予說明。
三、應適用之法條：
    查：被告乙○○未經許可，販賣上開具有殺傷力之仿ＢＥＲ
    ＥＴＴＡ廠八四型半自動手槍之改造手槍二枝（含彈匣二個
    、槍枝管制編號0000000000號、0000000
    000號）及子彈四十顆（其中十八顆由另被告丁○○試射
    後丟棄他處，而本件扣案之二十二顆子彈，送鑑驗時試射六
    顆，現餘十六顆，其中直徑約七．九ｍｍ之土造金屬彈頭子
    彈十三顆、另直徑約八．○ｍｍ之土造金屬彈頭子彈三顆）
    ，核其所為，係違反修正前槍砲彈藥刀械管制條例第十一條
    第一項之未經許可販賣可發射子彈具有殺傷力之改造手槍罪
    ，及同條例第十二條第一項未經許可販賣子彈罪（按同條例
    第十二條未經修正）。而被告持有上揭槍、彈之低度行為，
    已為販賣該槍、彈之高度行為所吸收，不另論罪。又其每次
    同時販賣前開改造手槍一枝附子彈二十顆之行為，乃一行為
    觸犯數罪名之想像競合犯，應依刑法第五十五條前段之規定
    ，從一重之修正前槍砲彈藥刀械管制條例第十一條第一項之
    未經許可販賣可發射子彈具有殺傷力之改造手槍罪處斷。又
    其二次販賣前開槍、彈予丁○○之行為，時間緊接，所犯係
    犯罪構成要件相同之罪名，顯均係基於概括之犯意反覆為之
    ，為連續犯，應依刑法第五十六條之規定，論以一罪，並加
    重其刑。爰審酌被告乙○○尚無前科，素行尚佳，此有臺灣
    臺南地方法院檢察署刑案資料查註紀錄表及臺灣高等法院被
    告前案紀錄表各一份附卷可稽，其犯罪之動機、目的乃因受
    另被告丁○○之託，竟非法販賣槍、彈牟利，其犯行對公共
    秩序、社會治安及善良風俗之影響非輕，又斟酌其手段、品
    性、生活狀況、智識程度，及其嗣能坦認犯行，犯罪後之態
    度尚可等一切情狀，量處如主文所示之刑，並諭知併科罰金
    部分，如易服勞役之折算標準，以資懲儆。末按犯本條例之
    罪「自首，並報繳其持有之全部槍砲、彈藥、刀械者」，減
    輕或免除其刑；其已移轉持有而據實供述全部槍砲、彈藥、
    刀械之來源或去向，因而查獲者，亦同。犯本條例之罪，「
    於偵查或審判中」自白，並供述全部槍砲、彈藥、刀械之來
    源及去向，因而查獲或因而防止重大危害治安事件之發生者
    ，減輕或免除其刑。拒絕供述或供述不實者，得加重其刑至
    三分之一，同條例第十八條第一、四項固規定明確。查：被
    告乙○○於本案乃經警循線查獲，並非自首，且其係於警詢
    時供述前情，並非於檢察官偵查中自白，又無「於偵查中自
    白、供述全部槍砲、彈藥、刀械之來源及去向，因而查獲或
    因而防止重大危害治安事件發生之情形」，經核與同條例第
    十八條第一、四項減輕其刑之規定並不相符，同附此說明之
    。
四、再查：扣案之具有殺傷力之仿ＢＥＲＥＴＴＡ廠八四型半自
    動手槍製造之改造手槍二枝（含彈匣二個、槍枝管制編號0
    000000000號、0000000000號）及改造
    子彈十六顆（原查扣共有二十二顆，送鑑驗時，直徑約七．
    九ｍｍ之土造金屬彈頭子彈採樣試射四顆，另直徑約八．○
    ｍｍ之土造金屬彈頭子彈採樣試射二顆，共試射六顆，賸餘
    十六顆），均屬違禁物，應依刑法第三十八條第一項第一款
    之規定，宣告沒收之。至前揭鑑驗試射之改造子彈六顆，因
    試射耗盡，所餘之彈頭、彈殼，均已不具殺傷力，俱非屬違
    禁物；而其餘改造子彈十八顆，均由另被告丁○○或因係啞
    彈怕槍枝炸膛而丟棄溪中，或於擊發後將所餘彈頭、彈殼隨
    意棄置，此據另被告丁○○迭於警詢時及本院審理時供陳明
    確（見高雄市政府警察局鼓山分局未編案號警卷第八至九頁
    、本院卷〈二〉九十四年六月三十日審判筆錄第六頁），既
    無證據可認為已遭棄置之啞彈或擊發後之子彈彈頭、彈殼具
    殺傷力，又均未扣案，為避免將來執行之困難，故均不另予
    沒收之宣告，併此敘明之。
據上論斷，應依刑事訴訟法第二百九十九條第一項前段，修正前
槍砲彈藥刀械管制條例第十一條第一項、槍砲彈藥刀械管制條例
第十二條第一項，刑法第二條第一項但書、第十一條前段、第五
十六條、第五十五條前段、第四十二條第二項、第三項、第三十
八條第一項第一款，罰金罰鍰提高標準條例第二條，判決如主文
。
本案經檢察官曲鴻煜到庭執行職務。
中　　華　　民　　國　　94　　年　　8   　月　　15　　日
                  刑事第十二庭 審判長法  官  謝瑞龍
                                     法  官  黃翰義
                                     法  官  徐千惠
以上正本證明與原本無異。
如不服本判決，應於判決送達後10日內，向本院提出上訴狀（應
附繕本）。
　　　　　　　　　　　         　　　書記官  李劍龍
中　　華　　民　　國　　94　　年　　 8　　月　　16　　日
附錄本案論罪科刑法條：
修正前槍砲彈藥刀械管制條例第11條
未經許可，製造、販賣或運輸第4條第1項第1款所稱其他可發射
金屬或子彈具有殺傷力之各式槍砲者，處5年以上有期徒刑，併
科新臺幣1千萬元以下罰金。
未經許可，轉讓、出租或出借前項所列槍砲者，處3年以上10年
以下有期徒刑，併科新臺幣7百萬元以下罰金。
意圖供自己或他人犯罪之用，而犯前2項之罪者，處無期徒刑或
7年以上有期徒刑，併科新臺幣1千萬元以下罰金。
未經許可，持有、寄藏或意圖販賣而陳列第1項所列槍砲者，處
1年以上7年以下有期徒刑，併科新臺幣7百萬元以下罰金。
第1項至第3項之未遂犯罰之。
槍砲彈藥刀械管制條例第12條
未經許可，製造、販賣或運輸子彈者，處1年以上7年以下有期徒
刑，併科新臺幣5百萬元以下罰金。
未經許可，轉讓、出租或出借子彈者，處6月以上5年以下有期徒
刑，併科新臺幣3百萬元以下罰金。
意圖供自己或他人犯罪之用，而犯前2項之罪者，處3年以上10年
以下有期徒刑，併科新臺幣7百萬元以下罰金。
未經許可，持有、寄藏或意圖販賣而陳列子彈者，處5年以下有
期徒刑，併科新臺幣3百萬元以下罰金。
第1項至第3項之未遂犯罰之。
